【裁判字號】    97,交聲,2071
【裁判日期】    971112
【裁判案由】    聲明異議
【裁判全文】
臺灣高雄地方法院刑事裁定            97年度交聲字第2071號
    原處分機關  交通部公路總局高雄區監理所
    異  議  人
    即受處分人  甲○○
上列異議人因違反道路交通管理處罰條例案件，對於交通部公路
總局高雄區監理所於民國97年8 月20日所為之裁處（高監自裁字
裁80-ZHA104717號），聲明異議，本院裁定如下：
    主  文
原處分撤銷。
甲○○汽車行駛高速公路速度超過規定最高速限（未滿二十公里
），處罰鍰新臺幣仟元，並記違規點數壹點。
    理  由
一、原處分意旨略以：異議人即受處分人甲○○於民國97年6 月
    13日10時41分許，駕駛車號ZD-9867 號自小客車（下稱本件
    自小客車）行經國道三號公路北向284.1 公里處，因行車速
    度超過規定之最高速限（速限110 公里，經雷達測定行速為
    127 公里）之違規，經逕行舉發後原處分機關裁處罰鍰新台
    幣（下同）3,000 元等語。
二、異議意旨略以：異議人甲○○有於上開時間駕駛本件自小客
    車行經上開地點，然異議人開車有注意速限，未曾超速，員
    警取締伊違規之測速相片僅於下方打字貼上速度，與其他違
    規超速取締照片格式迥異，恐難令人信服，尚難僅以員警所
    拍攝之照片逕認伊有超速之違規，爰聲請撤銷原處分云云。
三、按汽車行駛高速公路，應依速限標誌指示，高速公路及快速
    公路交通管制規則第5 條第1 項前段著有明文。次按汽車行
    駛於高速公路之道路，不遵使用限制、禁止、行車管制及管
    理事項之管制規則而行車速度超過規定之最高速限者，處汽
    車駕駛人新臺幣3,000 元以上6,000 元以下罰鍰；汽車駕駛
    人違反道路交通管理處罰條例第33條第1 項之規定者，應記
    違規點數1 點，道路交通管理處罰條例第33條第1 項第1 款
    、第63條第1 項第1 款分別規定甚明。
四、經查：
（一）本件異議人於上開時間駕駛本件自小客車，以時速127 公
      里速度行經前揭路段乙節，除異議人自白有於上開時間行
      經該路段外，復有證人即舉發員警李榮泰於本院審理中證
      述：（提示本件違規照片）本件係以雷射測速照相機取締
      ，照片下方之行速指「車速」之意，87.6公尺指相機與車
      子之距離，下方最右側之英文、數字指相機編號等語明確
      （見本院卷第7 、29、30頁）。而證人李榮泰與異議人並
      無怨隙，應無故意為虛偽不實陳述之理，其基於執行勤務
      之過程所為之證述應屬可採，況異議人對證人李榮泰此部
      分證言並無意見。此外，並有本件舉發違反道路交通管理
      事件通知單及交通部公路總局高雄區監理所裁決書、違規
      超速之照片各1 份在卷可稽（見本院卷第3 、7 頁），此
      部分事實堪以認定。
（二）異議人雖以前情置辯。惟本院依上開違規照片觀之，除有
      本件自小客車之影像外，另顯示拍照日期、時間、地點、
      執行分隊、值勤人員、速限、來向行速、測距、雷射槍測
      速器器號，核與本件自小客車之車籍資料相符，此有本件
      自小客車車籍資料、上開照片在卷可佐（見本院卷第7 、
      14、37頁），足認採證照片內容堪認完整。又本件取締違
      規超速所使用之雷射測速照相儀器係紅外線十字瞄準點瞄
      準被測之單一車輛，車輛逾所設定攝取速度，系統即攝取
      車輛之影像並顯示其牌照，及於照片上自動紀錄時間、地
      點、速度等資料；本件照相系統經經濟部標準檢驗局檢驗
      合格等情，有內政部警政署國道公路警察局第八警察隊97
      年7 月25日公警八交字第0970871591號函及所附資料在卷
      可憑（見本院卷第8 至10頁），顯見本件員警取締異議人
      有超速違規而使用之儀器應屬合法、適當而無誤判之虞，
      蓋員警舉發超速等交通違規所使用之科學儀器未必係屬相
      同型號，豈有可能均出現相同格式之違規採證照片，異議
      人空言辯稱本件違規照片格式與其他取締違規超速照片形
      式不同，而未能提出具體事證證明本件舉發有何錯誤之處
      ，洵屬無據，自無足採。
五、綜上所述，本件異議人為汽車駕駛人，其駕車行駛於國道三
    號高速公路，超過規定最高速限之事實，事證已臻明確。從
    而，原處分機關依道路交通管理處罰條例第33條第1 項第1
    款規定裁處異議人罰鍰3,000 元，固非無據，惟按汽車駕駛
    人，有違反同條例第33條第1 項之規定者，除依原條款處罰
    鍰外，並應予以記違規點數1 點，道路交通管理處罰條例第
    63條第1 項第1 款定有明文；是原處分機關既認定本件異議
    人係違反同條例第33條第1 項之規定，則除裁處上開罰鍰外
    ，自應併予記違規點數1 點，惟原裁決處分漏未處罰，於法
    自有未合，且上開記點之處罰，係屬強制規定，無從減免。
    是本件異議人之異議雖無理由，惟原處分既有上開瑕疵，仍
    屬無可維持，自應由本院將原處分撤銷，並仍以受處分人有
    違反道路交通管理處罰條例第33條第1 項之行為，應依同條
    例第63條第1 項第1 款及違反道路交通管理事件統一裁罰基
    準及處理細則所訂之違反道路交通管理事件統一裁罰基準表
    等規定，裁處異議人如主文第2 項所示之罰鍰，並記違規點
    數1 點，以資適法。
六、據上論斷，應依道路交通案件處理辦法第20條前段，裁定如
    主文。
中    華    民    國    97    年    11    月    12    日
                  交通法庭    法  官  何佩陵
以上正本證明與原本無異。
如不服本裁定應於送達後5日內向本院提出抗告狀。
中    華    民    國    97    年    11    月    13    日
                              書記官  鍾淑美


司法院資訊處製作；財團法人民間司法改革基金會備份。
